---
name: Jonatan
surname: Salazar
position: "Sociólogo"
email: "salazarjonatan.soc@gmail.com"
www: jona-s99.github.io/Portafolio_qmd/
github: Jona-S99
linkedin: jonatan-salazar-silva-266b54203
date: "`r format(Sys.time(), '%B %Y')`"
output: vitae::awesomecv
---

```{r setup, include=FALSE}
knitr::opts_chunk$set(echo = FALSE, warning = FALSE, message = FALSE)
library(vitae)
library(here)
```

```{r functions}
readExcelSheets <- function(filename){
  # read all sheets in .xlsx 
  all <- readxl::excel_sheets(filename)
  
  # import each sheet into a list using readxl::read_excel
  list <- lapply(all, function(x) readxl::read_excel(filename, sheet = x))
  
  # save sheet name for each sheet (list)
  names(list) <- all
  
  # breaks up list and creates a dataframe for each sheet with df names matching sheet names
  list2env(list, envir = .GlobalEnv)
}
```

```{r load-data, message=F, results='hide'}
filename <- here::here("info.xlsx")
readExcelSheets(filename)
```

# Perfil profesional

Sociólogo con años de experiencia en consultoría de estudios sociales. Se especializa en el trabajo con datos para apoyar los procesos de investigación y toma de decisiones. Realiza tareas de ETL, análisis y visualización de datos, así como de programación de cuestionarios en plataformas tales como SurveyToGo y Survey Solutions. A su vez, gestiona la transferencia de flujos de información entre los diferentes departamentos en un proceso integral, garantizando la coherencia y la eficiencia en el manejo de datos. Desarrolla soluciones innovadoras a través de la programación en R, incluyendo elementos de IA para optimizar procesos y fortalecer la capacidad analítica de la organización.

*[Click aquí para ver portafolio web](https://jona-s99.github.io/Portafolio_qmd/)*

# Educación

```{r}
educacion %>% 
  detailed_entries(what = degree,
                   when = year,
                   with = institution,
                   where = where)
```

# Experiencia

```{r}
exp %>% 
  detailed_entries(what = institucion,
                   when = dates,
                   with = cargo,
                   where = ciudad,
                   why = details)
```

# Publicaciones y Ponencias

```{r}
publi %>% 
  detailed_entries(with = degree,
                   where = where,
                   what = lugar,
                   when = year)
```

# Habilidades

## Cualidades

-   Responsabilidad y confiabilidad.

-   Planificación, orden y atención a los detalles.

-   Pensamiento crítico y capacidad analítica.

## Software

-   R

-   SPSS

-   Microsoft Word, Excel y Power Point

# Certificaciones

```{r}
cursos %>% 
  detailed_entries(what = institucion,
                   when = dates,
                   with = curso)
```
