---
name: Jonatan
surname: Salazar
position: "Sociólogo"
address: "Santiago, Chile"
email: "salazarjonatan.soc@gmail.com"
github: Jona-S99
linkedin: jonatan-salazar-silva-266b54203
date: "`r format(Sys.time(), '%B %Y')`"
output: vitae::awesomecv
---

```{r setup, include=FALSE}
knitr::opts_chunk$set(echo = FALSE, warning = FALSE, message = FALSE)
library(vitae)
```

# Educación

```{r}
library(tibble)
tribble(
  ~ Institucion, ~ Ano, ~ Grado, ~ donde,
  "Universidad Diego Portales", "2022", "Sociólogo", "Santiago, Chile",
  "Universidad Diego Portales", "2020", "Diploma de honor en Historia de las Ideas Políticas en Chile", "Santiago, Chile") %>% 
  detailed_entries(Institucion, Ano, Grado, donde)
```


# Experiencia Laboral

&nbsp;

## Marzo 2022 - Junio 2022

**Practicante universitario en Datavoz**



## Marzo 2021 - Julio 2022

**Tesista Fondecyt**



## Enero 2019 - Julio 2019

**Asistente de investigación en Laboratorio de Transformaciones Sociales**, de la Universidad Diego Portales

Participación en proyecto Fondecyt No. 11180099, titulado “Agriculturas campesinas e indígenas en movimiento: sistemas alimentarios alternativos y el giro logístico en el Gran Santiago”, bajo la dirección de Martín Arboleda.

Contribución activa en las instancias de discusión teórica y metodológica del proyecto. Contactar organizaciones afines, realizar entrevistas y sistematizar información.

Producto disponible [aquí](https://transformacionessociales.udp.cl/?publicaciones=soberania-alimentaria-los-alimentos-en-el-proyecto-de-la-autodeterminacion-popular)

&nbsp;



&nbsp;
&nbsp;



```{r}
tribble(
  ~Ano, ~Estudio, ~Mandante,
  2018, "Encuesta Nacional de Derechos Humanos 2018", "INDH",
  2018, "Evaluación de Impacto Programa Renueva tu Micro", "Ministerio de Transportes y Telecomunicaciones",
  2018, "Evaluación Programa Mejores Ferias para Santiago", "FOSIS",
  2018, "Sistematización y Análisis de Programas FOSIS I.D.E.A", "FOSIS") %>% 
  brief_entries(
    glue::glue("Participación en {Estudio}"),
    Ano, 
    Mandante
  )
```

&nbsp;
&nbsp;




\newpage

# Experiencia académica

```{r}
tribble(
  ~ Institucion, ~ Ano, ~ Cargo,
  "Universidad Diego Portales", "2022", "Ayudante de cátedra Estadística II",
  "Universidad Diego Portales", "2021", "Ayudante de cátedra Análisis Avanzado de Datos I",
  "Universidad Diego Portales", "2020", "Ayudante de cátedra Políticas Públicas",
  "Universidad Diego Portales", "2020", "Ayudante de cátedra Procesos Sociales II: Chile") %>% 
  detailed_entries(Institucion, Ano, Cargo)

```


# Competencias laborales

## Software

* **R** para análisis estadístico, procesamiento de bases de datos y visualización de datos: Nivel avanzado
* **SPSS** para análisis estadístico: Nivel avanzado
* **Stata** para análisis estadístico: Nivel intermedio
* **DeDoose** para el análisis cualitativo: Nivel intermedio
* **Microsoft Word, Excel y Power Point**: Nivel avanzado




